臺灣板橋地方法院刑事判決　　　　　　 100年度易字第1970號
公　訴　人　臺灣板橋地方法院檢察署檢察官
被　　　告　吳承恩
　　　　　　劉瑞珠
上列被告等因傷害案件，經檢察官提起公訴（100 年度偵字第13
577 號），本院判決如下：
    主  文
吳承恩傷害人之身體，處拘役貳拾日，如易科罰金，以新臺幣壹
仟元折算壹日。
劉瑞珠傷害人之身體，處拘役拾日，如易科罰金，以新臺幣壹
仟元折算壹日。
    事  實
一、吳承恩於民國100 年4 月23日13時20分許，騎乘機車搭載友
    人童筱童行經劉瑞珠位於新北市○○區○○路2 段36巷15號
    住處前（吳承恩所涉侵入住宅部分，業據檢察官另為不起訴
    處分），遭劉瑞珠所飼養之狗追逐，吳承恩因而心生不滿，
    下車與劉瑞珠理論，兩人因而發生爭執，吳承恩、劉瑞珠遂
    分別基於傷害人之身體之犯意，吳承恩即徒手，劉瑞珠亦先
    徒手，後持掃把，互相毆打，致劉瑞珠受有全身多處表淺損
    傷、臉、頭皮及頸之挫傷、眼瞼及眼周區之挫傷、結膜出血
    等傷害（起訴書僅敘明為頭皮、臉部、頸部等多處挫傷）；
    吳承恩受有臉部擦傷約3 ×0.3 公分、頸部擦傷約16×0.3
    公分、前胸擦傷約10×0.4 公分、腹部擦傷約7.8 ×0.3 公
    分、左第5 指擦傷約0.7 ×0.5 公分、頭枕部腫脹約4.3 ×
    3. 5公分等傷害（起訴書僅記載為臉部、頸部前胸、腹部擦
    傷）。
二、案經吳承恩、劉瑞珠訴由新北市政府警察局三重分局移送臺
    灣板橋地方法院檢察署檢察官偵查起訴。
    理  由
壹、證據能力：
    本件判決所引用之卷證資料（包含人證與文書證據），並無
    證據證明係公務員違背法定程序所取得，又被告以外之人於
    審判外之陳述，經核並無非出於自由意願而為陳述或遭違法
    取證及顯有不可信之情況，再卷內之文書證據，亦無刑事訴
    訟法第159 條之4 之顯有不可信之情況與不得作為證據之情
    形，且被告吳承恩、劉瑞珠等2 人迄本院言詞辯論終結前均
    未聲明異議，依刑事訴訟法第159 條至159 條之5 之規定，
    均有證據能力，合先敘明。
貳、實體方面：
一、被告吳承恩部分：
    上揭被告吳承恩如何於前揭時、地，徒手與被告劉瑞珠互毆
    ，致被告劉瑞珠受有全身多處表淺損傷、臉、頭皮及頸之挫
    傷、眼瞼及眼周區之挫傷、結膜出血等傷害，業據被告吳承
    恩於本院審理時坦承不諱，且經證人即被告劉瑞珠於警詢、
    偵查中指訴明確，復有被告劉瑞珠受有前揭傷害之馬偕紀念
    醫院100 年4 月23日乙種診斷證明書1 紙、被告劉瑞珠之受
    傷照片12幀、現場照片3 幀及本院勘驗案發現場監視錄影光
    碟之勘驗筆錄暨附件監視光碟內容擷圖74張在卷可佐，足認
    被告吳承恩前開不利於己之自白核與事實相符，堪予採信。
二、被告劉瑞珠部分：
    訊據被告劉瑞珠矢口否認有何傷害之犯行，辯稱：伊係被害
    者，伊並不認識被告吳承恩，當天係被告吳承恩毆打伊云云
    。惟查：前揭被告劉瑞珠如何於前揭時、地，或徒手或持掃
    把而與被告吳承恩互毆，致被告吳承恩受有臉部擦傷約3 ×
    0.3 公分、頸部擦傷約16×0.3 公分、前胸擦傷約10×0.4
    公分、腹部擦傷約7.8 ×0.3 公分、左第5 指擦傷約0.7 ×
    0.5 公分、頭枕部腫脹約4.3 ×3.5 公分等傷害，業據證人
    即被告吳承恩於警詢及偵查中證述明確，而被告吳承恩確實
    因此受有上開傷害之情，亦有新北市立聯合醫院100 年4 月
    23日診斷證明書1 紙、被告吳承恩受傷照片15幀、現場照片
    3 幀及本院勘驗案發現場監視錄影光碟之勘驗筆錄暨附件監
    視光碟內容擷圖74張在卷可佐，足認被告吳承恩指訴其與被
    告劉瑞珠互毆，因而遭被告劉瑞珠傷害之情節確實非虛，堪
    以採信。被告劉瑞珠雖辯稱：伊係遭被告吳承恩毆打，並非
    互毆云云，然本院依職權勘驗案發現場之監視錄影光碟，可
    知被告吳承恩係先站立於被告劉瑞珠住處門口前，與被告劉
    瑞珠發生口角爭執，被告吳承恩隨即左手揮拳打向被告劉瑞
    珠，而遭同行之女性友人童筱童見狀立即伸手拉住被告吳承
    恩，被告吳承恩停手後，被告劉瑞珠則徒手攻擊被告吳承恩
    之臉部，並因此打落被告吳承恩所戴之眼鏡，被告吳承恩隨
    即朝被告劉瑞珠怒吼，並朝被告劉瑞珠方向靠近（被告吳承
    恩即離開錄影畫面），嗣被告吳承恩再度出面於錄影畫面時
    ，被告吳承恩之身上所戴之項鍊即有斷裂之情形，且被告吳
    承恩隨即又朝錄影畫面右方（即被告劉瑞珠之方向）揮拳，
    不久被告劉瑞珠即與被告吳承恩發生徒手扭打之情形，後被
    告吳承恩將被告劉瑞珠推倒在地，並以腳攻擊被告劉瑞珠，
    被告劉瑞珠見狀即手持掃把攻擊被告吳承恩，兩人再度互相
    扭打約達2 分半鐘等情，有本院勘驗案發現場監視錄影光碟
    之勘驗筆錄暨附件監視光碟內容擷圖74張在卷可稽，可知被
    告吳承恩雖有先徒手攻擊被告劉瑞珠之舉動，惟隨即經同行
    友人童筱童制止，而被告劉瑞珠於被告吳承恩經童筱童制止
    而停手後，竟主動出手攻擊被告吳承恩，並與之發生扭打，
    足認被告劉瑞珠當日與被告吳承恩發生口角爭執之初，雖先
    遭被告吳承恩徒手揮拳，惟被告吳承恩隨即經同行友人童筱
    童制止而停手，亦即被告吳承恩已無攻擊或傷害被告劉瑞珠
    之行為，此時顯已無不法侵害之存在，被告劉瑞珠竟出手毆
    打被告吳承恩，其顯係基於積極攻擊之傷害犯意所為甚明，
    是被告劉瑞珠空言否認犯行，辯稱：係遭被告吳承恩毆打云
    云，無與事後圖卸之詞，無足採信。
三、綜上，本案事證明確，被告吳承恩、劉瑞珠犯行均堪認定，
    應依法論科。
四、核被告吳承恩、劉瑞珠所為，均係犯刑法第277 條第1 項之
    傷害罪。爰審酌被告吳承恩、劉瑞珠遇事不知妥適溝通、理
    性處理，僅因細故，即出手互毆，以暴力方式發洩不滿，應
    予非難，兼衡渠等犯罪之動機、目的、手段、各自所受之傷
    害程度及被告吳承恩犯罪後坦承犯行，已知悔悟，被告劉瑞
    珠犯罪後否認犯行之態度等一切情狀，分別量處如主文所示
    之刑，並均諭知易科罰金之折算標準，以示懲儆。至被告劉
    瑞珠持以毆傷被告吳承恩所用之掃把，並未扣案，又無證據
    證明尚未滅失，爰不併予宣告沒收，附此敘明。
據上論斷，應依刑事訴訟法第299 條第1 項前段，刑法第277 條
第1 項、第41條第1 項前段，刑法施行法第1 條之1 第1 項、第
2 項前段，判決如主文。
本案經檢察官高智美到庭執行職務。
中    華    民    國   100    年    7     月    14    日
                  刑事第二十庭  法  官  鄧雅心
以上正本證明與原本無異。
如不服本判決應於收受判決後10日內向本院提出上訴書狀，並應
敘述具體理由。其未敘述上訴理由者，應於上訴期間屆滿後20日
內向本院補提理由書（均須按他造當事人之人數附繕本）「切勿
逕送上級法院」。
                                書記官  謝麗秋
中    華    民    國   100    年    7     月    14    日
附錄本案論罪科刑法條
中華民國刑法第二百七十七條
傷害人之身體或健康者，處三年以下有期徒刑、拘役或一千元以
下罰金。
犯前項之罪因而致人於死者，處無期徒刑或七年以上有期徒刑；
致重傷者，處三年以上十年以下有期徒刑。